【裁判字號】    92,裁,902
【裁判日期】    920703
【裁判案由】    綜合所得稅
【裁判全文】
最  高  行  政  法  院  裁  定                    九十二年度裁字第九○二號
    抗  告  人  甲○○
    訴訟代理人  李念祖律師
                任雅侖律師
                游勝福
    相  對  人  財政部臺灣省北區國稅局
    代  表  人  乙○○
    訴訟代理人  丙○○
右抗告人因與相對人財政部臺灣省北區國稅局間綜合所得稅事件，抗告人對於中華民
國九十一年七月二十五日臺北高等行政法院九十年度訴字第五五四○號裁定，提起抗
告，本院裁定如左：
    主  文
原裁定廢棄。
訴願決定撤銷。
第一審及抗告訴訟費用均由相對人負擔。
    理  由
一、本件原裁定係以：抗告人因綜合所得稅事件，於九十年二月二十六日收受相對人
    九十年二月十六日北區國稅法字第九○○○五七四一號復查決定書，此有郵件收
    件回執影本附於原處分卷可稽。計其提起訴願之期間，應自九十年二月二十七日
    起算，至九十年三月二十八日即已屆滿。抗告人遲至同年四月二十日（訴願機關
    誤為二十三日）始向相對人提起訴願，有訴願卷內之訴願書及抗告人於原審審理
    中提出之郵件回執可按，抗告人所稱同年三月二十六日領取之郵件，並非本件復
    查決定書，此有北區國稅中和徵字第九○一四一八七七號函足證。訴願決定以其
    訴願已逾法定不變期間，不予受理，自無不合。抗告人復對之提起行政訴訟，顯
    非合法等情為由，駁回抗告人在原審之起訴。
二、抗告意旨略謂：相對人所屬中和稽徵所九十年二月二十三日北區國稅中和徵第九
    ○一○七五五八號函將復查決定書及復查後補徵之繳款書郵遞至台北市○○○路
    六十五號十樓，或係依復查申請書所載地址寄送，惟復查申請書之地址乃打字位
    置疏誤所致，抗告人之戶籍地址為五十六號十樓，有抗告人之身分證影本可按。
    衡諸稅捐稽徵法第十八條第一項規定，應受送達人拒絕收受，稽徵機關為發生送
    達效力尚且應遵循法定程式完成寄存送達，依舉重以明輕之法則，斷無地址筆誤
    者無須遵照稅捐稽徵法送達之規定，使送至與應受送達人無關之地址，亦得發生
    送達之效力，原裁定之論據，對抗告人殊非公允等語，並提出抗告人身分證、世
    貿大樓管理處服務台九十年二月二十六日簽收之掛號回執、同服務台退回郵件之
    掛號登記簿、抗告人住居所在地鑽石雙星大廈管理委員會（九十）雙十字第四二
    號函等件影本為證。又相對人九十一年九月十二日抗告答辯狀亦陳明：依抗告人
    所訴地址錯誤之抗告理由，請相對人所屬中和稽徵所重新查明，經該所於九十一
    年八月二十七日以北區國稅中和徵第○九一一○二三七九八號函復，經查抗告人
    八十三年度綜合所得稅復查決定書、繳款書、應補稅額更正註銷單原於九十年二
    月二十六日寄至臺北市大安區○○○路○段六十五號十樓，由世貿大樓管理員簽
    收，惟因地址不符（應為五十六號），該世貿大樓管理員退還相對人所屬中和稽
    徵所，該所復由清欠人員於退回之繳款書編以三九九六號連同復查決定書及應補
    稅額更正註銷單於九十年三月二十六日送達抗告人等語，並有上開復函附於本院
    卷可稽，自屬可信。從而相對人九十年二月二十六日向錯誤處所為之送達，尚不
    生送達效力。是則抗告人收受相對人九十年二月十六日北區國稅法第00000
    000號復查決定書之日期應為九十年三月二十六日，核計其提起訴願之三十日
    不變期間，係自九十年三月二十七日起算，至九十年四月二十五日屆滿，而抗告
    人於九十年四月二十日提起訴願，尚未逾法定不變期間。訴願決定及原裁定，以
    抗告人提起訴願逾期，遞予駁回，均有違誤，抗告人執此指摘，為有理由，應將
    原裁定廢棄及訴願決定撤銷，由訴願機關另為適法之決定。
三、依行政訴訟法第二百七十二條、第一百零四條、民事訴訟法第九十五條、第七十
    八條，裁定如主文。
中    華    民    國    九十二      年      七        月      三        日
                    最 高 行 政 法 院  第 四 庭
                                審 判 長 法  官      廖  政  雄
                                         法  官      趙  永  康
                                         法  官      林  清  祥
                                         法  官      鍾  耀  光
                                         法  官      姜  仁  脩
右  正  本  證  明  與  原  本  無  異
                                         法院書記官  張  雅  琴
中    華    民    國    九十二      年      七        月      三        日


司法院資訊處製作；財團法人民間司法改革基金會備份。
